# 同一控制合并的确认及时点问题

提问人：xzsuper 时间：2013-11-25 14:53:01
1 ）一年的问题如果在中国准则体系下可能很难绕开，但实际上我觉得在IFRS下，不考虑其他情况是符合同一控制的概念的，假设夫妻确实是一致行动人的情况下。
2 ）我不认为是否付款本身可以推迟确认控制的时间，夫妻之间推迟付款或者不付款本身也很合情合理，所以还是要看其他企业合并的时点判断依据，仅以工商变更为准似乎也不妥当！

回答人：chenyiwei
赞同此观点。本案例中如果夫妻之间的一致行动关系自B公司设立日起就存在，则应认定为同一控制下合并。并且付款比例超过 50 ％在认定合并日方面是比较次要的条件。

提问人：xzsuper 时间：2013-11-26 08:25:53
陈老师，请问在PRC下，一年的规定是否可以因为B成立不足一年而忽略？

回答人：chenyiwei
我理解是可以的，关键是这次股权重组是否在实际控制人主导下进行，是实际控制人的控制范围内的资源整合。但考虑到证监会的立场，在IPO、上市公司年报、重大资产重组等场合，还是建议谨慎处理。